ACORDAO-COMPLETO-2367490

ACÓRDÃO 3139/2019 ATA 49/2019 - PLENÁRIO

VISTOS, relatados e discutidos os embargos de declaração opostos ao Acórdão 952/2019-TCU-Plenário pela Hospfar Indústria e Comércio de Produtos Hospitalares Ltda. e Medcomerce Comercial de Medicamentos e Produtos Hospitalares Ltda.;
ACORDAM os Ministros do Tribunal de Contas da União, reunidos em Sessão Extraordinária do Plenário, com fundamento no art. 34 da Lei 8.443/92 e ante as razões expostas pelo Relator, em:
9.1. conhecer dos embargos de declaração para, no mérito, negar-lhes provimento;
9.2. dar ciência aos embargantes; e
9.3. restituir os autos à unidade instrutiva, para atendimento do pedido de vista eletrônico peça 176, apresentado pela Procuradoria Geral do Estado de Goiás.

Embargos de declaração interposto por Hospfar Industria e Comercio de Produtos Hospitalares S.a.,Medcomerce Comercial de Medicamentos e Produtos Hospitalares Ltda contra decisão do acórdão 952/2019 - TCU - Plenário.

Secretaria de Estado da Saúde de Goiás.

3. Interessados/Responsáveis/Recorrentes:
3.1. Interessado: Secretaria de Estado da Saúde de Goiás (02.529.964/0001-57)
3.2. Responsáveis: Antônio Durval de Oliveira Borges (XXX.347.401-XX); Cairo Alberto de Freitas (XXX.542.981-XX); Hospfar Indústria e Comércio de Produtos Hospitalares S.A. (26.921.908/0001-21); Medcomerce Comercial de Medicamentos e Produtos Hospitalares Ltda. (37.396.017/0001-10)
3.3. Recorrentes: Hospfar Indústria e Comércio de Produtos Hospitalares S.a. (26.921.908/0001-21); Medcomerce Comercial de Medicamentos e Produtos Hospitalares Ltda. (37.396.017/0001-10).

13.1. Ministros presentes: José Mucio Monteiro (Presidente), Walton Alencar Rodrigues (Relator) e Raimundo Carreiro.
13.2. Ministros-Substitutos convocados: Augusto Sherman Cavalcanti, Marcos Bemquerer Costa e André Luís de Carvalho.

MEDCOMERCE COMERCIAL DE MEDICAMENTOS E PRODUTOS HOSPITALARES LTDA

HOSPFAR - INDÚSTRIA E COMÉRCIO DE PRODUTOS HOSPITALARES LTDA

CAIRO ALBERTO DE FREITAS

WALTON ALENCAR RODRIGUES

Ministro Walton Alencar Rodrigues.

Trata-se, na atual fase processual, dos embargos de declaração peças 172 e 174, opostos pela Hospfar Indústria e Comércio de Produtos Hospitalares Ltda. e pela Medcomerce Comercial de Medicamentos e Produtos Hospitalares Ltda., ao Acórdão 952/2019-TCU-Plenário, que possui o seguinte teor:
"9.1. conhecer dos recursos de reconsideração interpostos por Cairo Alberto de Freitas, Medcomerce - Comercial de Medicamentos e Produtos Hospitalares Ltda. e Hospfar Indústria e Comércio de Produtos Hospitalares Ltda., para, no mérito, negar-lhes provimento; e
9.2. dar ciência desta deliberação às recorrentes, à Procuradoria da República no Estado de Goiás, ao Ministério Público do Estado de Goiás, ao Tribunal de Contas do Estado de Goiás e à Secretaria de Estado de Saúde de Goiás."
A Hospfar e a Medcomerce foram notificadas do teor do Acórdão 952/2019-TCU-Plenário em 18/7/2019 e 19/7/2019 e opuseram embargos em 25/7/2019 e 31/7/2019, respectivamente.

8.1. Antônio Augusto Rosa Gilberti (OAB/GO 11.703), Carla Valente Brandão (OAB/GO 13.267) e outros, representando Hospfar Indústria e Comércio de Produtos Hospitalares S.A.
8.2. Marlus Vinicius Siqueira (OAB/GO 32.670) e outros, representando Medcomerce Comercial de Medicamentos e Produtos Hospitalares Ltda.

Não atuou.

TOMADA DE CONTAS ESPECIAL. SES/GO. RECURSOS FEDERAIS DO SUS. AQUISIÇÃO DE MEDICAMENTOS DE ALTO CUSTO. PAGAMENTOS A MAIOR. ACRÉSCIMO DO ICMS AOS VALORES PROPOSTOS NA LICITAÇÃO, QUE JÁ SE ENCONTRAVAM ONERADOS PELO IMPOSTO. DÉBITO. DETERMINAÇÃO. EMBARGOS DE DECLARAÇÃO. INEXISTÊNCIA DOS VÍCIOS ALEGADOS. RECURSOS DE RECONSIDERAÇÃO. CONHECIMENTO. NEGATIVA DE PROVIMENTO. EMBARGOS DE DECLARAÇÃO. NEGATIVA DE PROVIMENTO.

TOMADA DE CONTAS ESPECIAL (TCE)

não atuaram.

Trata-se, na atual fase processual, dos embargos de declaração opostos pela Hospfar Indústria e Comércio de Produtos Hospitalares Ltda. (Hospfar) e pela Medcomerce Comercial de Medicamentos e Produtos Hospitalares Ltda. (Medcomerce) , ao Acórdão 952/2019-TCU-Plenário, que negou provimento aos recursos de reconsideração das duas sociedades empresárias.
Conheço dos embargos por terem sido protocolados dentro do prazo previsto no art. 34, §1º, da Lei 8.443/1992 e alegarem que existem obscuridades, omissões e contradições na deliberação.
No mérito, nenhum dos pleitos recursais merece provimento.
Conquanto alegue que o acórdão apresenta obscuridade, omissão e contradições, a Hospfar não indica os pontos exatos da deliberação que considerou incompreensíveis; o pedido ou argumento capaz de alterar o julgamento não apreciado; nem inconsistências lógicas entre as premissas utilizadas e o dispositivo.
Em vez disso, a Hospfar reapresenta, ao longo de toda a peça recursal, argumentos já exaustivamente debatidos nas fases processuais anteriores. Sua insistência em entendimentos contrários ao adotado deixa transparecer que a alusão a supostas obscuridades, omissões e contradições não passa de mero pretexto para provocar a rediscussão das premissas adotadas pelo Tribunal, na tentativa de obter resultado mais favorável que os anteriores, fim ao qual não se destina a espécie processual eleita.
A Medcomerce, por sua vez, alega que o acórdão embargado foi omisso quanto ao laudo pericial produzido por perito oficial nomeado pelo juízo da 9ª Vara Federal da Secção Judiciária do Estado Goiás, no âmbito da Ação de Improbidade Administrativa 26578-59.2010.4.01.3500, que possuiria o mesmo objeto desses autos.
Ocorre que esse argumento não consta do recurso de consideração peça 82, interposto pela ora embargante, não havendo que se falar em omissão em relação a argumento que não deveria ter sido apreciado.
Não tendo sido indicados, concretamente, vícios corrigíveis por intermédio de embargos declaratórios, nego provimento a ambos os expedientes recursais.
Com essas considerações, voto porque que seja adotado o acórdão que ora submeto à deliberação deste Colegiado.
TCU, Sala das Sessões Ministro Luciano Brandão Alves de Souza, em 11 de dezembro de 2019.
WALTON ALENCAR RODRIGUES 
Relator